臺灣臺中地方法院民事判決　　　　　　 94年度家訴字第165號
原　　　告　甲○○
被　　　告　丙○○男、民國九.
兼
法定代理人　乙○○
上列當事人間確認父子關不存在事件，本院於民國九十四年七月
二十五日言詞辯論終結，判決如下：
    主      文
確認被告丙○○（男、民國○○○年○月○○○日生，身分證字
號：Ｚ000000000號）非原告自被告乙○○受胎之婚生
子。
訴訟費用由被告負擔。
    事實及理由
一、按否認子女事件，與社會公益有關，當事人處分主義應受限
    制，故民事訴訟法規定關於認諾、自認及不爭執事實之效力
    之規定，在否認子女之訴不適用之，民事訴訟法第五百九十
    六條第一項準用同法第五百七十四條第三項之規定。是本件
    被告乙○○就本件訴訟為認諾及訴訟上自認或不爭執事實，
    本院僅得以此自認或不爭執之情形，作為自由心證判斷事實
    真偽之資料，要不得據此即為否認被告乙○○與被告丙○○
    間之親子關係。
二、原告陳述：原告與被告乙○○原為夫妻關係，惟婚後因個性
    不合感情不睦，原告於民國九十一年十月間離家出走，此後
    未曾返家，九十三年一月間因受訴外人蔡金德生活上之照顧
    ，而墜入情網並同居在外，於九十四年二月二十七日產下被
    告丙○○，遂於被告乙○○於九十四年五月二十六日離婚。
    被告丙○○雖係原告與被告乙○○婚姻存續期間受胎，惟被
    告丙○○實非原告自被告乙○○所受胎，而係原告與蔡金德
    所生，惟因法律設有對婚生子女之推定效果，被告丙○○仍
    被依法推定為被告乙○○之婚生子女，顯與實情不符，為此
    依法提起本訴，並聲明：如主文所述。被告則以：同意原告
    所述之事實及主張。
三、本件原告起訴主張其與被告乙○○原為夫妻，並於九十四年
    五月二十六日離婚，其於婚姻存期間即九十一年十月間離家
    出走，此外即未再返回，並與蔡金德同居而於九十四年二月
    二十七日產下被告丙○○，其受胎雖係在原告與被告乙○○
    婚姻關係存續中，惟被告丙○○實非原告自被告乙○○所受
    胎，而係原告與蔡金德所生等情，業據其提出戶籍謄本、行
    政院國軍退除役官兵輔導委員會台中榮民總醫院血親鑑定報
    告各乙份為證，其中血親鑑定報告上，確載明：「可以證明
    楊振義（即丙○○）與蔡金德之親子關係。累計親子關係指
    數（Cumulared Parernity Index）為0000000000，親子關
    係概率（Probability of paternity）為99.99999%」等語
    ，此有該鑑定報告書一紙在卷足憑。另被告乙○○亦到庭陳
    述：「我和被告丙○○之間確實沒有血緣關係」、「我們（
    指原告及被告乙○○）確實分居兩年多了」等語（詳見本院
    九十四年七月二十五日言詞辯論筆錄），審酌上開事證，本
    院認為原告主張被告丙○○非原告自被告乙○○受胎所生，
    應堪採信。
四、按從子女出生日回溯第一百八十一日起至第三百零二日止，
    為受胎期間；妻之受胎，係在婚姻關係存續中者，推定其所
    生子女為婚生子女。前項推定，如夫妻之一方能證明妻非自
    夫受胎者，得提起否認之訴。但應於知悉子女出生之日起，
    一年內為之，民法第一千零六十二條第一項、第一千零六十
    三條定有明文。上開民法之規定，即屬婚生推定之規定，欲
    否認婚生推定者，僅得由夫妻之一方依民法第一千零六十三
    條第二項之規定提起否認子女之訴，在夫妻之一方提起否認
    子女之訴得有勝訴之確定判決前，無論何人皆不得為反於婚
    生推定之主張（最高法院七十五年度台上字第二０七一號判
    例參照）。本件原告之受胎期間，既在原告與被告乙○○婚
    姻關係存續中，則依法自應推定丙○○為原告與被告乙○○
    之婚生子女，然丙○○既非原告自被告乙○○受胎所生等情
    ，已如前述。則原告於九十四年六月二十日，即在知悉子女
    出生之日起一年內，提起本件否認子女訴訟，依前揭法律規
    定，為有理由，應予准許。
五、訴訟費用負擔之依據：民事訴訟法第七十八條、第八十五條
    第一項前段。
中　　華　　民　　國　　94　　年　　8 　　月　　8 　　日
                  家事法庭      法　官　陳宗賢
以上正本係照原本作成。
如對本裁定抗告，須於裁定送達後二十日內向本院提出抗告狀（
須附繕本）。
中　　華　　民　　國　　94　　年　　8 　　月　　8 　　日
                    　　　　　　書記官　王崑煜
